臺灣臺中地方法院臺中簡易庭民事判決
                                   110年度中簡字第1927號
原      告  賴勝楠  
被      告  劉科佑  
上列當事人間確認本票債權不存在事件，於民國110年8月19日言
詞辯論終結，本院判決如下：
    主      文
原告之訴駁回。
訴訟費用由原告負擔。
    事實及理由
一、原告主張：原告與被告間素無金錢往來，亦無債權債務關係
    ，詎被告持原告簽發①發票日民國110年4月13日，到期日110
    年4月16日、票據號碼CH698609，票面金額新臺幣（下同）2
    2萬元本票，②發票日110年4月13日，到期日110年4 月22日
    、票據號碼CH698611，票面金額27萬5000元本票（下稱系爭
    本票）聲請鈞院110 年度司票字第2599號本票裁定，爰請求
    確認被告對系爭本票之本票債權不存在等語，並聲明：確認
    鈞院110 年度司票字第2599號裁定所載，被告持有原告簽發
    系爭本票之本票債權不存在。
二、被告則以：訴外人陳家誠欠被告55萬元，於110年5月5日交
    付系爭本票給被告供抵押清償部分債務，系爭本票現仍在被
    告持有，系爭本票之本票債權非不存在等語資為抗辯。答辯
    聲明：原告之訴駁回。
三、得心證之理由：
  ㈠按確認法律關係之訴，非原告有即受確認判決之法律上利益
    者，不得提起之，民事訴訟法第247條第1項前段定有明文。
    所謂即受確認判決之法律上利益，係指法律關係之存否不明
    確，原告主觀上認其在法律上之地位有不妥之狀態存在，且
    此種不妥之狀態，能以確認判決將之除去者而言（最高法院
    52年台上字第1240號判例參照）。原告主張被告所持系爭本
    票債權不存在，為被告所否認，原告於私法上之地位難謂無
    受侵害之危險，又此項危險得以對於被告之確認判決除去，
    原告提起本件確認之訴，有即受確認判決之法律上利益而有
    權利保護之必要，合先敘明。
　㈡被告執有原告簽發系爭本票，聲請本院110年度司票字第2599
    號裁定准予強制執行，有該裁定附卷可稽（見本院卷第19頁
    ），並據本院調閱前開卷宗核閱無訛。按票據行為為不要因
    行為，即不以給付之原因為要素而得成立之行為，凡簽名於
    票據之人，不問原因如何，均須依票上所載文義負責，除執
    票人取得票據係出於惡意或詐欺者外，發票人不得以自己與
    執票人前手所存抗辯之事由，對抗執票人（最高法院49年台
    上字第678號判例參照）。查原告陳稱伊向訴外人陳家誠借
    款20萬元，因此簽發系爭本票交付訴外人陳家誠等語，被告
    陳稱訴外人陳家誠欠其55萬元，於110年5月5日交付系爭本
    票供抵押清償部分債務等語，被告所述為原告所不爭執，堪
    認被告係合法自訴外人陳家誠處受讓系爭本票，自得享有系
    爭本票權利。原告主張原告與被告間素無金錢往來，亦無債
    權債務關係，因此被告就系爭本票債權不存在云云，並非可
    採。
　㈢次按「票據債務人不得以自己與發票人或執票人之前手間所
    存抗辯之事由對抗執票人。但執票人取得票據出於惡意者，
    不在此限。」，票據法第13條定有明文。依此規定，票據債
    務人不得以自己與發票人或執票人之前手間所存之抗辯事由
    對抗執票人。原告固稱伊向訴外人陳家誠借款僅20萬元，且
    有清償3萬原云云，然此抗辯事由存在原告與訴外人陳家誠
    間，原告簽發系爭本票交付訴外人陳家誠，而被告係自訴外
    人陳家誠受讓交付系爭本票，原告不得執對於訴外人陳家誠
    之抗辯事由對抗被告，亦不得以此認為被告就系爭本票之本
    票債權不存在。
四、從而，原告請求確認被告就系爭本票之本票債權不存在，為
    無理由，應予駁回。
五、本件事證已臻明確，兩造其餘攻擊防禦方法，與判決之結果
    不生影響，無庸逐一論究，末此敘明。
六、據上論結，本件原告之訴為無理由，依民事訴訟法第78條，
    判決如主文。
中　　華　　民　　國　　110 　年　　9 　　月　　30　　日
                  臺灣臺中地方法院臺中簡易庭
                                法  官  熊祥雲
以上為正本係照原本作成。
如不服本判決，應於送達後20日內，向本院提出上訴狀並表明上
訴理由，如於本判決宣示後送達前提起上訴者，應於判決送達後
20日內補提上訴理由書（須附繕本）。如委任律師提起上訴者，
應一併繳納上訴審裁判費。
中　　華　　民　　國　　110 　年　　9 　　月　　30　　日
                                 書記官  王麗麗